【裁判字號】    97,易,327
【裁判日期】    970820
【裁判案由】    竊盜
【裁判全文】
臺灣宜蘭地方法院刑事判決               97年度易字第327號
公  訴  人  臺灣宜蘭地方法院檢察署檢察官
被      告  丙○○
上列被告因竊盜案件，檢察官提起公訴（97年度偵字第1788、
1809 號）後，聲請改依協商程序而為判決，本院判決如下：
    主  文
丙○○犯如附表編號一至六所示之竊盜陸罪，各處如附表所示之
刑。應執行罰金新臺幣捌仟元，如易服勞役，以新臺幣壹仟元折
算壹日。緩刑貳年。
    事實及理由
一、犯罪事實：丙○○基於意圖為自己不法之所有之犯意，分別
    於：
（一）民國96年5月間某日、6月間某日及8月間某2日，至宜蘭縣
      宜蘭市○○路35號戊○○○○○慈安店，趁店員不注意之
      際，4次均徒手竊取陳列於該店糖果專區之口香糖各4盒（
      共16盒，價值新臺幣2880元），得手後，分別藏放於背包
      內，隨即逃離現場。
（二）96年8月初某日下午，至宜蘭縣羅東鎮○○路200號戊○○○○○光榮店，趁店員不注意之際，徒手竊取陳列於該店
      糖果專區之口香糖20盒（價值共新臺幣3400餘元），得手
      後，趁機藏放於背包內，隨即逃離現場。
（三）97年3月20日下午5時20分許，至宜蘭縣宜蘭市○○路○段
      271號乙○○○○○○○○○，趁店員不注意之際，徒手
      竊取陳列於該店內糖果專區之青箭牌口香糖8盒（價值約
      新臺幣2000元），得手後，趁機藏放於背包內，隨即逃離
      現場。
    嗣於97年4月7日中午12時30分許，丙○○前往宜蘭縣宜蘭市
    ○○路○段271號乙○○○○○○○○○購物時，為店長己○○發現丙○○為其在店內監視錄影器所見竊賊即報請宜蘭縣
    政府警察局宜蘭分局偵辦；丙○○另於員警尚未發覺其前揭
    5次竊盜犯行前，自行向員警供出自首前5次竊盜犯行，並自
    願接受裁判。
二、證據：
（一）被告丙○○於警詢、檢察官訊問及本院訊問中之自白。
（二）被害人甲○○、己○○、丁○○於警詢中之證述。
（三）卷附監視錄影翻拍照片6張、現場照片2張。
三、本件經檢察官與被告於審判外達成協商之合意且被告已認罪
    ，其合意內容為：被告願受科刑範圍為（一）附表編號一至
    四竊盜犯行，各處罰金新臺幣一千元，如易服勞役，以新臺
    幣一千元折算一日；（二）附表編號五竊盜犯行，處罰金新
    臺幣三千元，如易服勞役，以新臺幣一千元折算一日；（三
    ）附表編號六竊盜犯行，處罰金新臺幣二千元，如易服勞役
    ，以新臺幣一千元折算一日；應執行罰金新臺幣八千元，如
    易服勞役，以新臺幣一千元折算一日，緩刑二年之宣告。經
    查，上開協商合意並無刑事訴訟法第四百五十五條之四第一
    項所列情形之一，檢察官聲請改依協商程序而為判決，本院
    爰不經言詞辯論，於協商合意範圍內為協商判決，合予敘明
    。
四、應適用之法條：刑事訴訟法第二百八十四條之一、第四百五
    十五條之四第二項、第四百五十五條之八，刑法第三百二十
    條第一項、第六十二條前段、第五十一條第七款、第四十二
    條第三項、第七十四條第一項第一款，刑法施行法第一條之
    一第一項、第二項前段。
五、協商判決除有刑事訴訟法第四百五十五條之四第一項第一款
    「於本訊問程序終結前，被告撤銷協商合意或檢察官撤回協
    商聲請者」；第二款「被告協商之意思非出於自由意志者」
    ；第四款「被告所犯之罪非第四百五十五條之二第一項所定
    得以協商判決者」；第六款「被告有其他較重之裁判上一罪
    之犯罪事實者」；第七款「法院認應諭知免刑或免訴、不受
    理者」情形之一，及違反同條第二項「法院應於協商合意範
    圍內為判決；法院為協商判決所科之刑，以宣告緩刑或二年
    以下有期徒刑、拘役或罰金為限」之規定者外，不得上訴。
六、本判決如有前述得上訴之情形而不服本件判決，得自收受判
    決送達之日起十日內，向本院提出上訴書狀（應附繕本，並
    應敘述具體理由），上訴於第二審法院。
本案經檢察官賴慶祥到庭執行職務。
中    華    民    國    97    年    8    月     20    日
                      刑事第三庭法  官  林惠玲
以上正本證明與原本無異。
                                書記官  陳淑宜
中    華    民    國    97    年    8    月     20    日
附表
┌──┬────┬────┬───┬────┬─────┐
│編號│犯罪時間│犯罪地點│被害人│竊取財物│宣告刑    │
├──┼────┼────┼───┼────┼─────┤
│ 一 │96年5月 │宜蘭縣宜│丁○○│口香糖4 │罰金新臺幣│
│    │間某日  │蘭市慈安│      │盒      │壹仟元，如│
│    │        │路35號農│      │        │易服勞役，│
│    │        │民生鮮超│      │        │以新臺幣壹│
│    │        │市慈安店│      │        │仟元折算壹│
│    │        │        │      │        │日        │
├──┼────┼────┼───┼────┼─────┤
│ 二 │96年6月 │宜蘭縣宜│丁○○│口香糖4 │罰金新臺幣│
│    │間某日  │蘭市慈安│      │盒      │壹仟元，如│
│    │        │路35號農│      │        │易服勞役，│
│    │        │民生鮮超│      │        │以新臺幣壹│
│    │        │市慈安店│      │        │仟元折算壹│
│    │        │        │      │        │日        │
├──┼────┼────┼───┼────┼─────┤
│ 三 │96年8月 │宜蘭縣宜│丁○○│口香糖4 │罰金新臺幣│
│    │間某日  │蘭市慈安│      │盒      │壹仟元，如│
│    │        │路35號農│      │        │易服勞役，│
│    │        │民生鮮超│      │        │以新臺幣壹│
│    │        │市慈安店│      │        │仟元折算壹│
│    │        │        │      │        │日        │
├──┼────┼────┼───┼────┼─────┤
│ 四 │96年8月 │宜蘭縣宜│丁○○│口香糖4 │罰金新臺幣│
│    │間某日  │蘭市慈安│      │盒      │壹仟元，如│
│    │        │路35號農│      │        │易服勞役，│
│    │        │民生鮮超│      │        │以新臺幣壹│
│    │        │市慈安店│      │        │仟元折算壹│
│    │        │        │      │        │日        │
├──┼────┼────┼───┼────┼─────┤
│ 五 │96年8月 │宜蘭縣羅│甲○○│口香糖20│罰金新臺幣│
│    │初某日下│東鎮光榮│      │盒      │參仟元，如│
│    │午      │路200號 │      │        │易服勞役，│
│    │        │農民生鮮│      │        │以新臺幣壹│
│    │        │超市光榮│      │        │仟元折算壹│
│    │        │店      │      │        │日        │
├──┼────┼────┼───┼────┼─────┤
│ 六 │97年3月 │宜蘭縣宜│己○○│青箭牌口│罰金新臺幣│
│    │20日下午│蘭市宜興│      │香糖8盒 │貳仟元，如│
│    │5時20分 │路一段  │      │        │易服勞役，│
│    │        │271號喜 │      │        │以新臺幣壹│
│    │        │互惠超級│      │        │仟元折算壹│
│    │        │市場宜興│      │        │日        │
│    │        │店      │      │        │          │
└──┴────┴────┴───┴────┴─────┘
附錄本案論罪科刑法條：
中華民國刑法第三百二十條第一項（普通竊盜罪）
意圖為自己或第三人不法之所有，而竊取他人之動產者，為竊盜
罪，處五年以下有期徒刑、拘役或五百元以下罰金。
中華民國刑法施行法第一條之一
中華民國九十四年一月七日刑法修正施行後，刑法分則編所定罰
金之貨幣單位為新臺幣。
九十四年一月七日刑法修正時，刑法分則編未修正之條文定有罰
金者，自九十四年一月七日刑法修正施行後，就其所定數額提高
為三十倍。但七十二年六月二十六日至九十四年一月七日新增或
修正之條文，就其所定數額提高為三倍。


司法院資訊處製作；財團法人民間司法改革基金會備份。
